【裁判字號】    97,易,823
【裁判日期】    971112
【裁判案由】    竊盜
【裁判全文】
臺灣雲林地方法院刑事判決               97年度易字第823號
公  訴  人  臺灣雲林地方法院檢察署檢察官
被      告  丙○○
                    （另案在臺灣雲林第二監獄執行中）
上列被告因竊盜案件，經檢察官提起公訴（97年度偵字第4758號
），本院判決如下：
    主  文
丙○○竊盜，累犯，處有期徒刑貳月，如易科罰金，以新臺幣壹
仟元折算壹日；又竊盜，累犯，處有期徒刑肆月，如易科罰金，
以新臺幣壹仟元折算壹日；應執行有期徒刑伍月，如易科罰金，
以新臺幣壹仟元折算壹日。
    事  實
一、丙○○前因竊盜案件，經本院以95年度易字第134 號判決判
    處有期徒刑7 月確定，經入監服刑，甫於民國96年02月23日
    縮刑期滿執行完畢。詎其仍不知悔改，復為下列竊盜行為：
    (一)意圖為自己不法之所有，於97年07月29日凌晨零時30分許
    ，騎乘車牌號碼RT2-867 號機車，前往雲林縣莿桐鄉○○村
    ○○路27巷57之1 號，徒手竊取乙○○所有之白鐵門1 片，
    旋於得手後，載往雲林縣莿桐鄉○○路49號順興資源回收商
    行，出售予不知情之鄭偉申（所涉贓物部分，另經檢察官為
    不起訴處分），得款新臺幣（下同）520 元；(二)又另行起意
    ，意圖為自己不法之所有，於97年07月29日13時許，復騎乘
    上開機車，前往雲林縣莿桐鄉○○村○○路113號、115號庭
    院旁，徒手竊取甲○○所有之白鐵製快速炒臺1 臺，旋於得
    手後，載往雲林縣斗六市○○路旺旺資源回收場，出售予不
    知情之高門達，得款1,500 元供己花用。嗣經甲○○會同警
    方於97年08月08日19時許，前往上開旺旺資源回收場，查獲
    上開失竊之白鐵製快速炒臺1 臺，並經警方通知丙○○到案
    說明，始查獲上開(二)之竊盜犯行，並在偵查犯罪機關尚未知
    悉上開(一)之竊盜犯罪前，丙○○即主動向警方供出該部分竊
    盜犯行，而接受裁判。
二、案經丙○○自首，及乙○○、甲○○分別訴由雲林縣警察局
    斗六分局報請臺灣雲林地方法院檢察署檢察官偵查起訴。
    理  由
壹、程序部分：
一、按除簡式審判程序、簡易程序及第376條第1款、第2 款所列
    之罪之案件外，第一審應行合議審判，刑事訴訟法第284 條
    之1 定有明文。本件被告丙○○所犯竊盜案件，係屬刑事訴
    訟法第376條第2款所列之罪之案件，依上開同法第284條之1
    前段規定，第一審自毋庸行合議審判，先予敘明。
二、證據能力方面：
    按被告以外之人於審判外之陳述，雖不符前4 條之規定，而
    經當事人於審判程序同意作為證據，法院審酌該言詞陳述或
    書面陳述作成時之情況，認為適當者，亦得為證據，刑事訴
    訟法第159條之5第1 項定有明文。查本案檢察官所引用之全
    部證據，被告於本院審判程序中均同意作為證據使用，而該
    等言詞或書面陳述，或由職司犯罪調查、偵查之警方依法定
    正當程序作成，或係依法取得，並無違法不當之情形，本院
    審酌上情認屬適當，依上開刑事訴訟法之規定，自得作為證
    據。
貳、實體部分：
一、認定犯罪事實所憑之證據及理由：
    上開犯罪事實，業經被告於警詢、檢察官偵訊及本院審理時
    均坦白承認，核與被害人乙○○、甲○○於警詢中證述被竊
    財物之情節相吻合，亦與證人高門達於警詢中證述向被告收
    購白鐵製快速炒臺1 臺之情形相符，並有贓物認領保管單、
    旺旺資源回收場之營利事業登記證、被告簽立之切結書各1
    紙及現場照片2 張等在卷可稽，足認被告自白與積極證據相
    符，其自白應屬信實可採，其2次竊盜犯行均堪予認定。
二、論罪科刑之理由：
  (一)核被告所為上開事實一之(一)及(二)部分，均係犯刑法第320 條
    第1 項之普通竊盜罪。
  (二)被告所犯上開2次竊盜罪，犯意各別，應予分論併罰。
  (三)被告前因竊盜案件，經本院以95年度易字第134 號判決判處
    有期徒刑7 月確定，經入監服刑，並於96年02月23日縮刑期
    滿執行完畢，有臺灣高等法院被告前案紀錄表在卷可憑，其
    前受有期徒刑之執行完畢，5 年以內故意再犯本案有期徒刑
    以上之2次竊盜罪，均為累犯，應依刑法第47條第1項規定分
    別加重其刑。
  (四)被告所為上開事實一之(一)部分犯行，係被告於警詢中主動供
    出，有其警詢筆錄在卷可參，且被害人乙○○於警詢中亦供
    述並未報案，顯見被告係在偵查犯罪機關知悉此部分犯罪前
    ，主動向警方坦承此部分犯行，而接受裁判，符合自首之要
    件，爰依刑法第62條前段規定，就此部分竊盜罪減輕其刑，
    並依法先加後減之。
  (五)審酌被告曾有竊盜、贓物等犯罪前科，另亦涉犯有他案竊盜
    、施用毒品犯嫌，有上開被告前案紀錄表在卷可按，素行非
    佳，而其年紀尚輕，身體健壯，不思以正途賺取合法財物，
    因無工作，又欠缺金錢花用及負有債務，即竊取他人白鐵門
    、白鐵製快速炒臺等物，以變賣金錢供己花用及繳納債務，
    其犯罪之動機、目的尚屬單純，所用手段平和，所竊財物價
    值雖非甚高，但已對被害人產生損害，及被告僅高職肄業，
    教育程度不高，犯後自始即坦承犯行，態度尚良好，所竊取
    之白鐵製快速炒臺亦已由被害人領回等一切情狀，分別量處
    如主文所示之刑及諭知易科罰金之折算標準，並定其應執行
    之刑及易科罰金之折算標準，以示懲儆。
、適用之法律：
一、刑事訴訟法第284條之1前段、第299條第1項前段。
二、刑法第320條第1項、第47條第1項、第62條前段、第41條第1
    項前段、第2項、第51條第5款。
三、刑法施行法第1條之1。
本案經檢察官江柏青到庭執行職務。
中    華    民    國    97    年    11    月    12    日
                  刑事第六庭    法  官  廖國勝
以上正本證明與原本無異。
如不服本判決，應於送達後10日內，向本院提出上訴狀。（須附
繕本）
                                書記官  李松坤
中    華    民    國    97    年    11    月    12    日
刑法第320條：
意圖為自己或第三人不法之所有，而竊取他人之動產者，為竊盜
罪，處五年以下有期徒刑、拘役或五百元以下罰金。
意圖為自己或第三人不法之利益，而竊佔他人之不動產者，依前
項之規定處斷。
前二項之未遂犯罰之。


司法院資訊處製作；財團法人民間司法改革基金會備份。
